臺灣高等法院高雄分院刑事判決　　　　 100年度上易字第95號
上　訴　人
即　被　告　趙能賢
上列上訴人因竊盜等案件，不服臺灣屏東地方法院99年度易字第
561 號中華民國99年12月6 日第一審判決（起訴案號：臺灣屏東
地方法院檢察署99年度偵字第5809號），提起上訴，本院判決如
下：
    主  文
原判決關於趙能賢部分，撤銷。
趙能賢共同犯毀越安全設備竊盜罪，累犯，處有期徒刑拾月；又
犯侵入住宅罪，累犯，處有期徒刑月；又犯職務強制罪，累犯
，處有期徒刑伍月。應執行有期徒刑壹年肆月。
    事  實
一、趙能賢前於民國96年間因違反毒品危害防制條例、詐欺等案
    件，經臺灣屏東地方法院先後各判處有期徒刑1 年4 月、7
    月（應執行有期徒刑1 年10月），1 年2 月，4 月、4 月（
    應執行有期徒刑6 月）確定，嗣經本院97年度聲字第1283號
    裁定應執行有期徒刑2 年4 月確定，於98年9 月19日縮短刑
    期執行完畢。猶不知悔改，復與蘇國榮（業經臺灣屏東地方
    法院判刑確定）共同意圖為自己不法之所有，並基於毀越安
    全設備竊盜及侵入住宅之犯意聯絡，於99年6 月15日5 時15
    分許（該日之日出時間為5 時13分）之日間，至李林招治位
    於屏東縣屏東市○○街167 號之住宅，先由蘇國榮持石頭將
    冷氣孔窗戶玻璃打破，以毀越安全設備窗戶之方式，侵入李
    林招治之住宅內，趙能賢隨後亦以同法侵入李林招治之住宅
    內，2 人即在該住宅內竊取李林招治所有之手錶38只、銅製
    相框1 個、澎澎香浴乳2 瓶、58度青山金龍酒1 瓶、58度金
    門高粱酒2 瓶、LA咖啡色手提包1 只。蘇國榮、趙能賢竊盜
    上開物品得手後，將上開物品置於手提袋內欲離開之際，為
    警據報到場。蘇國榮、趙能賢聞聲乃將上開手提袋留於李林
    招治住宅內而向外逃離。趙能賢見前來執行逮捕現行犯職務
    之員警，即另基於職務強制犯意，將桌子、木塊等物，自李
    林招治住宅2 樓丟向屋外之165 巷道，而以此強暴手段，妨
    害屏東縣政府警察局屏東分局大同派出所員警執行逮捕現行
    犯職務；趙能賢又基於無故侵入住宅之犯意，侵入附近隔鄰
    即楊罕所有位於屏東縣屏東市○○街165 巷6 號之住宅2 樓
    房間內衣櫥躲藏。嗣於同日（15日）7 時許，為警在楊罕所
    有之上開住宅2 樓房間內衣櫥逮捕趙能賢，另在屏東縣屏東
    市○○街165 巷18號4 樓逮捕蘇國榮。
二、案經李林招治、楊罕訴由屏東縣政府警察局屏東分局報請臺
    灣屏東地方法院檢察署檢察官偵查起訴。
    理  由
一、證據能力：後述關於證人於審判外之陳述及卷附書證而屬於
    傳聞證據等部分，檢察官、被告趙能賢已於本院審理調查上
    開證據時均知係屬傳聞證據，而就此證據能力均表示無意見
    ，即同意作為證據，且本院認為以之作為本案認定之證據，
    均與待證事實具有關聯性，且無證據證明此等證詞有何非出
    於任意性，或書證有何遭變造或偽造情事，作為本案之證據
    亦屬適當，依刑事訴訟法第159 條之5 第1 項規定，均得為
    證據。
二、訊據上訴人即被告趙能賢固供認有於上開時、地，毀越被害
    人李林招治住宅窗戶侵入行竊上開物品，又以持桌子、木塊
    等物自該住宅2 樓丟向巷道，之後侵入被害人楊罕住宅房間
    內衣櫥而為警逮捕等事實，然否認上開毀越安全設備竊盜既
    遂及職務強制等犯行，辯稱：其所為上開竊盜物品並未得手
    ，應屬未遂犯，其亦無對員警為職務強制犯意云云。然查：
(一)、上開犯罪事實，業據被告於警、偵及原審均坦承不諱，核與
    原審共同被告蘇國榮於偵查、原審證述情節大致相符，並據
    證人即告訴人李林招治、楊罕於警詢指訴明確，復有屏東縣
    政府警察局屏東分局大同派出所99年6 月15日偵查報告、贓
    物認領保管單、現場及贓物照片（見警卷第2 、44、52-59
    頁）、中央氣象局網站所載屏東地區於案發時之日出日沒時
    刻表（見偵卷第37頁）附卷可稽。
(二)、被告於本院已坦認其與蘇國榮在被害人李林招治屋內竊取上
    開物品後，已置於手提袋內，僅因員警追捕始將該手提袋留
    於屋內等語（見本院卷第31頁），則被告顯已將竊得贓物置
    於自己實力支配下，而與共犯蘇國榮客觀上顯已竊盜得逞，
    之後係為求逃離始留下手提袋，被告所為自屬竊盜既遂無訛
    ；另被告明知當時到場之員警係前來執行逮捕其之職務，且
    位於屋外巷道附近，為阻擾員警追捕，仍朝巷道丟擲桌子、
    木塊等物，亦徵被告當時確有對執行逮捕現行犯職務之員警
    為職務強制之犯意明確。
(三)、綜上所述，被告所辯上情，均屬卸責之詞，不足採信。本件
    事證明確，被告上開毀越安全設備竊盜既遂、無故侵入住宅
    及職務強制等犯行，均堪認定。
三、論罪部分：
(一)、核被告趙能賢就上開侵入被害人李林招治住宅及毀越安全設
    備竊盜所為，係犯刑法第306 條第1 項之無故侵入住宅罪及
    同法第321 條第1 項第2 款之毀越安全設備侵入住宅竊盜罪
    。又被告此部分所為，係本於單一竊盜犯意，而以密接之一
    行為觸犯毀越安全設備竊盜及侵入住宅之2 罪名，應依想像
    競合犯之規定，從重論以毀越安全設備竊盜罪；又被告就上
    開侵入被害人楊罕住宅所為，係犯刑法第306 條第1 項之無
    故侵入他人住宅罪；另被告就其持桌子、木塊丟向員警以妨
    害員警執行職務所為，係犯刑法第135 條第2 項之職務強制
    罪。至於被告上開毀越安全設備侵入住宅竊盜行為後，刑法
    第321 條第1 項第1 款原規定「於夜間侵入住宅或有人居住
    之建築物、船艦或隱匿其內而犯之者」，於100 年1 月26日
    雖修正生效為「侵入住宅或有人居住之建築物、船艦或隱匿
    其內而犯之者」，然於被告行為時尚無此項規定，且修正後
    規定之犯罪構成要件範圍擴大（即不限於夜間），並非有利
    於被告，自難適用於被告所犯上開之罪情形，附此敘明。
(二)、被告趙能賢就上開毀越安全設備竊盜犯行，與原審共同被告
    蘇國榮間，互有犯意聯絡及行為分擔，均為共同正犯。又公
    訴人起訴意旨雖認原審共同被告朱雅琳，就此部分犯行亦屬
    共同正犯，惟朱雅琳於原審否認有此共犯竊盜犯行，而證人
    即共同被告蘇國榮、趙能賢均於原審證稱：渠3 人於車上由
    蘇國榮向趙能賢提議行竊，朱雅琳有聽到，但朱雅琳沒有要
    一起去，也沒有要幫渠2 人把風，蘇國榮在行竊地點下車後
    ，趙能賢、朱雅琳即駕車離去，趙能賢其後始自行至行竊地
    點等語（見原審卷第100 、101 頁），且蘇國榮於警詢供稱
    ：99年6 月15日5 時15分，在屏東市○○街167 號之竊案，
    當時有伊與另1 名共犯在場，伊不知道現場是否還有其他人
    把風，朱雅琳沒有一同去現場行竊，只有伊跟趙能賢一起去
    ，當時是趙能賢駕車載伊至武愛街167 號後，讓伊先行下車
    ，朱雅琳並未與伊一同前往，伊下車後不知道朱雅琳去哪裡
    了，之後趙能賢才跟著入侵行竊等語（見警卷第4 、5 頁）
    ，趙能賢於警詢亦稱：99年6 月15日5 時15分，在屏東市○
    ○街167 號之竊案，當時有伊與另1 名共犯蘇國榮在場，現
    場沒有其他人把風，伊先開車載蘇國榮至屏東市○○街167
    號讓他下車後，伊才將車子開走，當時是蘇國榮先進入，後
    伊才進入等語（見警卷第11、12頁）；趙能賢於偵查證稱：
    （本案）朱雅琳沒有參與，蘇國榮用石頭砸破冷氣窗，然後
    爬進去，後來伊也爬進去等語（見偵卷第6 頁），且參以朱
    雅琳若有為蘇國榮、趙能賢在外把風之意，其焉有離開行竊
    地點之理？則朱雅琳所辯及蘇國榮、趙能賢所證，尚非無據
    ，自難逕認朱雅琳亦為此部分犯行之共犯，併此敘明。
(三)、被告趙能賢所犯上開毀越安全設備竊盜罪、無故侵入他人住
    宅罪及職務強制罪之3 罪間，均犯意各別，行為互殊，應予
    分論併罰。
(四)、被告趙能賢曾有如事實欄所示論罪科刑及執行之前科，經執
    行完畢等情，有臺灣高等法院被告前案紀錄表在卷可稽（見
    本院卷第18-19 頁），其於受徒刑之執行完畢，5 年以內故
    意再犯本件有期徒刑以上之上開各罪，均應論以累犯，並依
    法加重其刑。
四、原判決關於被告趙能賢部分予以論處罪刑，固非無見；惟查
    ：
(一)、被告趙能賢就上開毀越安全設備侵入被害人李林招治住宅竊
    盜所為，應依想像競合犯之規定，從重論以毀越安全設備竊
    盜罪（如上所述），原判決關於此部分，分論侵入住宅、毀
    越安全設備竊盜之2 罪，自有未洽。
(二)、被告趙能賢所犯本件係屬數罪關係（如上所述），則原審就
    各罪宣告刑所定之應執行刑，於判決主文所載「壹月肆月」
    ，顯屬有誤。
五、被告趙能賢上訴所執前詞否認犯罪，及指摘原判決量刑過重
    ，雖均無理由；惟原判決關於被告部分既有上述可議，自應
    由本院將原判決關於被告部分撤銷改判。審酌被告正值壯年
    ，不思正途營生，竟貪圖小利而為上開毀越安全設備侵入被
    害人李林招治住宅竊盜犯行，復對執行逮捕現行犯職務之員
    警施以強暴，又無故侵入被害人楊罕住宅，所為均不足取，
    及其犯後態度、犯罪目的、手段等一切情狀，就其所犯各罪
    分別量處如主文第2 項所示之刑，及依法定其應執行之刑。
六、原判決關於同案被告蘇國榮、朱雅琳等部分，均經原審判決
    確定，均不另論列，附此敘明。
據上論結，應依刑事訴訟法第369 條第1 項前段、第364 條、第
299 條第1 項前段，刑法第28條、第321 條第1 項第2 款、第13
5 條第2 項、第306 條第1 項、第55條、第47條第1 項、第51條
第5 款，判決如主文。
本案經檢察官孫小玲到庭執行職務。
中    華    民    國   100    年    3     月    15    日
              刑事第三庭    審判長法  官  莊崑山
                                  法  官  唐照明
                                  法  官  張意聰
以上正本證明與原本無異。
本件判決不得上訴。
中    華    民    國   100    年    3     月    16    日
                                  書記官  王秋淑
附錄本判決論罪科刑法條：
刑法第321 條第1 項第2 款
犯竊盜罪而有左列情形之一者，處6 月以上、5 年以下有期徒刑
：
  二、毀越門扇、牆垣或其他安全設備而犯之者。
刑法第135 條
對於公務員依法執行職務時，施強暴脅迫者，處3 年以下有期徒
刑、拘役或3 百元以下罰金。
意圖使公務員執行一定之職務或妨害其依法執行一定之職務或使
公務員辭職，而施強暴脅迫者，亦同。
犯前二項之罪，因而致公務員於死者，處無期徒刑或7 年以上有
期徒刑；致重傷者，處3 年以上、10年以下有期徒刑。
刑法第306 條第1 項
無故侵入他人住宅、建築物或附連圍繞之土地或船艦者，處1 年
以下有期徒刑、拘役或3 百元以下罰金。